【裁判字號】    95,交聲,9
【裁判日期】    950428
【裁判案由】    違反道路交通管理處罰條例聲明異議
【裁判全文】
臺灣士林地方法院交通事件裁定           95年度交聲字第9號
原處分機關  臺北市交通事件裁決所
異  議  人
即受處分人  甲○○
上列異議人即受處分人因違反道路交通管理處罰條例案件，對於
臺北市交通事件裁決所中華民國94年12月14日所為之處分（原處
分案號：北市裁二字第裁22-A7L203748號）聲明異議，本院裁定
如下：
    主  文
異議駁回。
    理  由
一、按汽車行駛於道路上，其汽車駕駛人或前座乘客未繫安全帶
    者，處駕駛人新台幣（下同）1,500 元罰鍰，道路交通管理
    處罰條例第31條第1 項定有明文。
二、原處分意旨略以：異議人即受處分人甲○○於民國94年10月
    23日15時37分許，駕駛車號CK-8892 號自用小客車，行經台
    北市○○○路與松江路口時，因未繫安全帶，經台北市政府
    警察局中山分局交通分隊員警當場攔停查獲，並掣單舉發違
    規，原處分機關爰依道路交通管理處罰條例第31條第1 項規
    定，裁處異議人罰鍰1,500 元。
三、聲明異議意旨略以：伊於94年10月23日15時37分駕駛CK-889
    2 自小客車，在台北市○○○路與松江路口遭中山分局交通
    分隊警員照相後攔車，以伊未繫安全帶為由開立罰單，然實
    則當時伊係於遭警拍照攔停後，依規定靠邊停車並將安全帶
    解開欲下車詢問員警何事，惟伊尚未來得及打開車門員警已
    至車旁，警員見伊未繫安全帶，更信其所見無誤，況當時伊
    車輛與員警距離15公尺，亦有可能因汽車擋風玻璃反光而產
    生誤判之情形，員警既有採證照片，爰請查明後撤銷本件罰
    單，倘仍判定伊有未繫安全帶之違規，則請將照片送達予伊
    ，以昭信服云云。
四、本院查：
  (一)本件異議人甲○○於94年10月23日15時37分許，駕駛車牌號
    碼CK-8892 號自用小客車行經臺北市○○○路與松江路口時
    ，為警當場攔停，並經警掣單舉發「行駛於道路上，汽車駕
    駛人未依規定方式繫安全帶」之違規等情，為異議人所不否
    認，並經證人即舉發本件違規之臺北市政府警察局中山分局
    交通分隊員警吳明華到院證實無訛，此外，復有臺北市政府
    警察局舉發違反道路交通管理事件通知單1 紙、採證照片及
    放大照片各1 幀在卷可稽，應甚明確，堪予認定。
  (二)又證人吳明華到院具結證稱：本件案發當時，該路段為二至
    三線道的車道，異議人係由民族東路右轉松江交流道的方向
    ，並切入最左邊的車道，而伊是站在最右邊車道的外側，與
    異議人相距約7 公尺，伊看到異議人未繫安全帶，便將其攔
    停，然異議人於見伊攔停後旋即從背後拉安全帶綁上，待伊
    靠近時，異議人則將已繫妥之安全帶解下，並跟伊說他是剛
    剛才解下安全帶等語明確在卷（見本院95年4 月21日訊問筆
    錄），並提出採證照片及放大照片各1 幀為佐，觀諸該2 幀
    照片，異議人所駕駛之上開車輛正行駛在車道上，該汽車之
    前擋風玻璃上並無加貼深色隔熱紙，換言之，證人吳明華確
    實可從前擋風玻璃看到車內駕駛人駕駛車輛之情形，又一般
    汽車前座安全帶採三點式設計，正常扣繫方式，應由肩膀上
    方經胸前斜向安全鈕，而上開放大照片中異議人左肩至胸前
    間並無出現任何安全帶之繫帶，故異議人未依規定繫安全帶
    一節，甚為明確，至該採證照片中異議人左肩雖呈現紅色線
    條及黑色物體陰影，然該黑色物體陰影並未自異議人左肩延
    伸至胸前，且部分陰影遮蓋異議人之左下巴，證人吳明華復
    證稱照片所示異議人左下巴及左肩處之黑色物體為汽車吊飾
    ，該車有紅、黑2 個吊飾，本院於95年3 月30日勘驗異議人
    之自小客車，確認該車之安全帶為黑灰色，照後鏡懸掛紅色
    吊飾，堪認照片上該紅色線條為吊飾，至於黑色物體陰影於
    放大之照片，很明顯僅出現在異議人之左下巴及左肩處，就
    汽車行進間，吊飾一同晃動之情形，上開黑色物體與紅色吊
    飾確屬平行位置，實有可能如吳明華所證述均為吊飾，另就
    放大照片顯示異議人胸前確無安全帶，又該黑色物體陰影，
    與一般繫安全帶之相關角度亦有未合，應可認定非安全帶。
    且查，證人吳明華係就其於案發當時親見之異議人違規事實
    為證，核其證詞內容詳確，並無明顯瑕疵，又證人與異議人
    素不相識，此為異議人所不否認，證人吳明華原無甘冒偽證
    重罪而設詞誣陷異議人之必要，是其證詞應屬可信。參以本
    件案發時間為日間15時37分，天色明亮，光線充足，又證人
    係於異議人右轉時駕車行經證人前方，證人見異議人繫上安
    全帶之距離僅7 公尺，是依證人陳述取締當時所處之角度、
    位置及過程，顯示其特別謹慎確認駕駛人之違規行為無誤後
    始掣單舉發，衡情，當無誤認異議人違規事實之虞，是異議
    人空言否認違規，難認屬實，不足採信，從而，異議人確有
    證人所證指未繫安全帶之交通違規事實，應甚明確，堪予認
    定。
五、綜上，本件事證明確，異議人之違規事實堪予認定。原處分
    機關援引首揭規定，裁處異議人罰鍰1,500元，核無違誤，
    本件聲明異議為無理由，應予駁回。
據上論斷，應依道路交通案件處理辦法第19條，裁定如主文。
中    華    民    國    95    年    4     月    28    日
                  交通法庭法  官   趙文卿
以上正本證明與原本無異
如不服本裁定應於送達後5日內向本院提出抗告狀
                          書記官   陳佳伶
中    華    民    國    95    年    5     月    03    日


司法院資訊處製作；財團法人民間司法改革基金會備份。
